---
title: "SAD Project Phishing 10"
author: "Eljon Hida (0522501890), Francesco Ferrara (0522501959)"
date: "2025-02-15"
output:
  html_document:
    toc: true
    theme: united
  pdf_document: default
---

#Caricamento dataset e preparazione

```{r setup, include=FALSE}
knitr::opts_chunk$set(echo = TRUE)
library(readxl)
library(ggplot2)
library(dplyr)

#---- DEFINIZIONE DEI PATH ----

setwd("/Volumes/External D/Università/Statistica ed Analisi Dati/Analisi_Statistica_Phishing10/Dataset")
source("Functions.R")


#---- CARICAMENTO DEI DATASET ----

dataset <- read.csv("DatasetStatistica - Phishing_URL_Dataset_10.csv")

urls <- c(dataset$URLLength)
phishing_urls <- dataset[dataset$label == 0, c("URLLength")]
legitimate_urls <- dataset[dataset$label == 1, c("URLLength")]
quartiliUrlL <- quantile(urls, probs = c(0, 0.25, 0.5, 0.75, 1), na.rm = TRUE)

extref <- c(dataset$NoOfExternalRef)
phishing_extref <- dataset[dataset$label == 0, c("NoOfExternalRef")]
legitimate_extref <- dataset[dataset$label == 1, c("NoOfExternalRef")]
quartiliExtRef <- quantile(extref, probs = c(0, 0.25, 0.5, 0.75, 1), na.rm = TRUE)

```

# Statistica Descrittiva Univariata

## Indici di Centralità

```{r indici di centralità, echo=FALSE}
#---- CALCOLO INDICI DI CENTRALITÀ ----

urls_min = min(urls)
phishing_urls_min = min(phishing_urls)
legitimate_urls_min = min(legitimate_urls)

extref_min = min(extref)
phishing_extref_min = min(phishing_extref)
legitimate_extref_min = min(legitimate_extref)

urls_max = max(urls)
phishing_urls_max = max(phishing_urls)
legitimate_urls_max = max(legitimate_urls)

extref_max = max(extref)
phishing_extref_max = max(phishing_extref)
legitimate_extref_max = max(legitimate_extref)

urls_mean = mean(urls)
phishing_urls_mean = mean(phishing_urls)
legitimate_urls_mean = mean(legitimate_urls)

extref_mean = mean(extref)
phishing_extref_mean = mean(phishing_extref)
legitimate_extref_mean = mean(legitimate_extref)

urls_median = median(urls)
phishing_urls_median = median(phishing_urls)
legitimate_urls_median = median(legitimate_urls)

extref_median = median(extref)
phishing_extref_median = median(phishing_extref)
legitimate_extref_median = median(legitimate_extref)

urls_moda = f_moda(urls)
phishing_urls_moda = f_moda(phishing_urls)
legitimate_urls_moda = f_moda(legitimate_urls)

extref_moda = f_moda(extref)
phishing_extref_moda = f_moda(phishing_extref)
legitimate_extref_moda = f_moda(legitimate_extref)

UrlL_indiciCentr = rbind(c(urls_min,urls_max,urls_mean,urls_median,urls_moda),c(phishing_urls_min,phishing_urls_max,phishing_urls_mean,phishing_urls_median,phishing_urls_moda),c(legitimate_urls_min,legitimate_urls_max,legitimate_urls_mean,legitimate_urls_median,legitimate_urls_moda))
colnames(UrlL_indiciCentr) = c("MIN", "MAX", "MEDIA", "MEDIANA","MODA")
rownames(UrlL_indiciCentr) = c("ALL","Phishing(label=0)","non-Phishing(label=1)")

ExtRef_indiciCentr = rbind(c(extref_min,extref_max,extref_mean,extref_median,extref_moda),c(phishing_extref_min,phishing_extref_max,phishing_extref_mean,phishing_extref_median,phishing_extref_moda),c(legitimate_extref_min,legitimate_extref_max,legitimate_extref_mean,legitimate_extref_median,legitimate_extref_moda))
colnames(ExtRef_indiciCentr) = c("MIN", "MAX", "MEDIA", "MEDIANA","MODA")
rownames(ExtRef_indiciCentr) = c("ALL","Phishing(label=0)","non-Phishing(label=1)")

```

### Indici di Centralità per URLLength

```{r view URLLength indici di centralità, echo=FALSE}

UrlL_indiciCentr
cat("\n----------------------------\n\n")  # Separatore per rendere le tabelle più chiare
f_calcola_quartili(dataset,"URLLength")

```

### Indici di Centralità per NoOfExternalRef

```{r view NoOfExternalRef indici di centralità, echo=FALSE}

ExtRef_indiciCentr
cat("\n----------------------------\n\n")  
f_calcola_quartili(dataset,"NoOfExternalRef")

```

## Indici di Dispersione

```{r indici di dispersione, echo=FALSE}

urls_cv = cv(urls)
phishing_urls_cv = cv(phishing_urls)
legitimate_urls_cv = cv(legitimate_urls)

extref_cv = cv(extref)
phishing_extref_cv = cv(phishing_extref)
legitimate_extref_cv = cv(legitimate_extref)

UrlL_diffInterq = unname(quantile(sort(urls), probs = 0.75)) - unname(quantile(sort(urls), probs = 0.25))
UrlL_diffInterqPhishing = unname(quantile(sort(phishing_urls), probs = 0.75)) - unname(quantile(sort(phishing_urls), probs = 0.25))
UrlL_diffInterqLegitimate = unname(quantile(sort(legitimate_urls), probs = 0.75)) - unname(quantile(sort(legitimate_urls), probs = 0.25))

ExtRef_diffInterq = unname(quantile(sort(extref), probs = 0.75)) - unname(quantile(sort(extref), probs = 0.25))
ExtRef_diffInterqPhishing = unname(quantile(sort(phishing_extref), probs = 0.75)) - unname(quantile(sort(phishing_extref), probs = 0.25))
ExtRef_diffInterqLegitimate = unname(quantile(sort(legitimate_extref), probs = 0.75)) - unname(quantile(sort(legitimate_extref), probs = 0.25))

urls_var = var(as.vector(urls)) # as.vector è usato per ottenere il calcolo della varianza di una singola variabile
phishing_urls_var = var(as.vector(phishing_urls))
legitimate_urls_var = var(as.vector(legitimate_urls))

extref_var = var(as.vector(extref))
phishing_extref_var = var(as.vector(phishing_extref))
legitimate_extref_var = var(as.vector(legitimate_extref))

urls_sd = sd(urls)
phishing_urls_sd = sd(phishing_urls)
legitimate_urls_sd = sd(legitimate_urls)

extref_sd = sd(extref)
phishing_extref_sd = sd(phishing_extref)
legitimate_extref_sd = sd(legitimate_extref)

UrlL_indiciDisp = rbind(c(urls_cv,UrlL_diffInterq,urls_var,urls_sd),c(phishing_urls_cv,UrlL_diffInterqPhishing,phishing_urls_var,phishing_urls_sd),c(legitimate_urls_cv,UrlL_diffInterqLegitimate,legitimate_urls_var,legitimate_urls_sd))
colnames(UrlL_indiciDisp) = c("CV", "INTER. INTERQ.", "VARIANZA", "DEVIAZ. STD")
rownames(UrlL_indiciDisp) = c("ALL","Phishing(label=0)","non-Phishing(label=1)")

ExtRef_indiciDisp = rbind(c(extref_cv,ExtRef_diffInterq,extref_var,extref_sd),c(phishing_extref_cv,ExtRef_diffInterqPhishing,phishing_extref_var,phishing_extref_sd),c(legitimate_extref_cv,ExtRef_diffInterqLegitimate,legitimate_extref_var,legitimate_extref_sd))
colnames(ExtRef_indiciDisp) = c("CV", "INTER. INTERQ.", "VARIANZA", "DEVIAZ. STD")
rownames(ExtRef_indiciDisp) = c("ALL","Phishing(label=0)","non-Phishing(label=1)")

```

### Indici di Dispersione URLLength

```{r view URLLength indici di dispersione, echo=FALSE}

UrlL_indiciDisp

```

### Indici di Dispersione NoOfExternalRef

```{r view NoOfExternalRef indici di dispersione, echo=FALSE}

ExtRef_indiciDisp

```

## Quartili

```{r quartili, echo=FALSE}

par(mfrow=c(2, 3)) #Suddivisione finestra grafica nella quale verrano inseriti i plot(2 righe e 3 colonne)

f_quantili(urls,"ALL-URLLength")
f_quantili(phishing_urls,"Phishing-URLLength")
f_quantili(legitimate_urls,"non-Phishing-URLLength")

f_quantili(extref,"ALL-NoOfExtEef")
f_quantili(phishing_extref,"Phishing-NoOfExtRef")
f_quantili(legitimate_extref,"non-Phishing-NoOfExtRef")

```

## Funzione di Distribuzione Empirica Continua

```{r FdDC, echo=FALSE}
#---- FdDC - Funzione di Distribuzione Empirica Continua ----
par(mfrow=c(2, 2))

f_FdDC(dataset)

```

# Statistica Descrittiva Bivariata

## Regressione Lineare

```{r grafici di regressione, echo=FALSE}



```

Note that the `echo = FALSE` parameter was added to the code chunk to prevent printing of the R code that generated the plot.
